# IPO申报期内的同一控制下的企业合并

提问人：liaowenjia 时间：2012-04-23 19:34:19
背景：之前事务所出具过 08 、 09 、 10 及2011.6.30三年一期的申报财务报表（已签署），但上会被否，需要重新申报。 2011 年 9 月发生了同一控制下的企业合并。重新申报的的报告期为 09 、 10 、 11 及2012.3.31。
问题：出具的申报财务报表是否要标明已重述（因为要对同一控制下的企业合并进行追溯调整）？谢谢陈老师的解答。

回答人：chenyiwei
一般不会在表头中单独注明“重述”。但基于该公司的特殊情况，前次上会前的预披露中已经披露过其按照同一控制下企业合并前的架构编制的财务数据。为了避免混淆，也可以考虑在附注中提供一个补充资料披露，即本次披露的相关年度财务信息与首次上会时披露的对应年度财务信息的差异比较表。